臺灣高雄地方法院民事裁定　　　　　100年度簡聲抗字第14號
抗　告　人　吳建勳
相　對　人　呂碧芬
上列當事人間聲請停止執行事件，抗告人對於中華民國100 年9
月30日本院高雄簡易庭100 年度雄簡聲字第124 號裁定提起抗告
，裁定如下：
    主  文
抗告駁回。
抗告程序費用新臺幣壹仟元由抗告人負擔。
    理  由
一、抗告意旨略以：相對人持本院所核發之98年度司促字第3982
    0 號支付命令聲請本院以99年度司執字第139413號強制執行
    事件查封抗告人所有之動產，惟抗告人並未收受98年度司促
    字第39820 號支付命令，亦不認識相對人，與之並無債權糾
    紛。而相對人於98年度司促字第39820 號支付命令聲請中，
    主張其債務人章辰漢在抗告人經營之集眾電器行上班，要求
    扣押章辰漢自民國98年3 月起至同年8 月止之薪資，然集眾
    電器行於96年7 月5 日早已停止營業，章辰漢亦未在集眾電
    器行工作過，相對人之聲請實屬不實，而抗告人已就此提起
    確認債權不存在之訴訟，請求廢棄原裁定，停止本院99年度
    司執字第139413號強制執行程序等語。
二、按有回復原狀之聲請，或提起再審或異議之訴，或對於和解
    為繼續審判之請求，或提起宣告調解無效之訴，撤銷調解之
    訴，或對於法院依強制執行法之裁定提起抗告時，法院因必
    要情形或依聲請定相當並確實擔保，得為停止強制執行之裁
    定，強制執行法第18條第2 項定有明文。又發票人主張本票
    係偽造、變造者，於本票准許強制執行之裁定送達後20日內
    ，得對執票人向為裁定之法院提起確認之訴；再發票人證明
    已依前項規定提起訴訟時，執行法院應停止強制執行，但得
    依執票人聲請，許其提供相當擔保，繼續強制執行，亦得依
    發票人之聲請，許其提供相當擔保，停止強制執行；又發票
    人主張本票債權不存在而提起確認之訴不合非訟事件法第19
    5 條第1 項之規定者，法院依發票人聲請，得許其提供相當
    並確實之擔保，停止強制執行，非訟事件法第195 條亦有明
    文。故依法得聲請停止強制執行者，應以業提起強制執行法
    第18條第2 項所規定之訴訟請求，或確認本票債權不存在之
    訴等情形存在為前提要件。
三、經查：
  (一)相對人前持對債務人章辰漢之本票裁定執行名義，聲請本院
    以97年度司執字第38896 號強制執行事件執行章辰漢對第三
    人即抗告人吳建勳之薪資債權，嗣經本院核發移轉命令後，
    相對人再據此聲請本院核發98年度司促字第39820 號支付命
    令，並持98年度司促字第39820 號支付命令暨確定證明書聲
    請強制執行，復因執行無效果，經本院核發98年度司執字第
    131997號債權憑證，相對人再執98年度司執字第131997號債
    權憑證聲請本院以99年度司執字第139413號強制執行事件查
    扣抗告人所有之動產，此經本院依職權調閱上開卷宗核閱無
    訛。
  (二)按抗告人主張並不認識相對人，章辰漢亦未在其處所任職，
    且其並未收受本院核發之98年度司促字第39820 號支付命令
    等情，縱若屬實，然此均非上開強制執行法第18條第2 項所
    列舉之得據以聲請停止強制執行程序之事由，自無從循本件
    抗告程序停止強制執行。而抗告人雖於100 年9 月23日向本
    院高雄簡易庭提起確認債權不存在之訴訟，然該等事件並非
    確認本票債權不存在之訴訟，亦非首揭強制執行法第18條第
    2 項所規定得聲請法院裁定停止強制執行程序之事由。故抗
    告人聲請停止本院99年度司執字第139413號強制執行程序自
    無理由。原裁定駁回其聲請，於法並無違誤。抗告意旨猶執
    陳詞，提起本件抗告，為無理由，應予駁回。
四、據上論結，本件抗告為無理由，依非訟事件法第46條、第21
    條第2 項、第24條第1 項，民事訴訟法第495 條之1 第1 項
    、第449 條第1 項、第95條、第78條，裁定如主文。
中    華    民    國   100    年    11    月    10    日
                民事第五庭      審判長法  官  張維君
                                      法  官  秦慧君
                                      法  官  郭宜芳
以上正本證明與原本無異。
本裁定不得再抗告。
中    華    民    國   100    年    11    月    10    日
                                      書記官  何秀玲